【裁判字號】    97,易,4441
【裁判日期】    971216
【裁判案由】    竊盜
【裁判全文】
臺灣臺中地方法院刑事判決      九十七年度易字第四四四一號
公  訴  人  臺灣臺中地方法院檢察署檢察官
被      告  乙○○
                    （另案在臺灣臺中監獄臺中分監執行中）
上列被告因竊盜案件，經檢察官提起公訴（九十七年度偵緝字第
二二０二號），本院判決如下：
    主    文
乙○○毀越安全設備竊盜，累犯，處有期徒刑壹年貳月。
    犯罪事實
一、乙○○前曾：(一)於民國九十三年十月四日，因施用第二級毒
    品案件，經本院臺中簡易庭以九十三年度中簡字第二０四八
    號判處有期徒刑六月（得易科罰金）確定；(二)又於九十四年
    四月二十五日，因竊盜案件，由本院以九十四年度易字第四
    九七號判處有期徒刑八月確定；(三)再於九十四年七月二十一
    日，因施用第一、二級毒品案件，經本院以九十四年度訴字
    第一六一三號分別判處有期徒刑八月、五月，應執行有期徒
    刑十一月確定（上開(二)、(三)所示之刑，嗣復經本院以九十四
    年度聲字第三二二五號裁定應執行刑為有期徒刑一年七月確
    定），上揭刑期經入監接續執行後，於九十五年九月二十日
    假釋付保護管束，並因上開保護管束已於九十六年三月二十
    四日屆滿未經撤銷而視為執行完畢。詎仍不知警惕，因失業
    缺款，竟又另行基於竊盜之為自己不法所有意圖，於九十七
    年二月二十三日上午十時餘許之白天，獨自一人前至已成年
    之丙○○位於臺中市西區○○○○街二十巷十二號住處，徒
    手將上址住宅後方廚房窗戶外之鐵窗鐵條（屬安全設備）毀
    壞撐開，再隨手撿拾屋外地上、屬自然物質之石頭一塊（非
    屬客觀上足供為兇器使用之器械），砸破上開廚房窗戶（亦
    屬安全設備），自上開窗戶玻璃破損處爬入而毀越安全設備
    進入屋內，竊取丙○○所有之現金新臺幣（下同）二萬八千
    元、國際牌ＦＸ─０七相機一臺（價值約一萬三千元）、Ｐ
    ＥＮＴＥＣ廠牌行動電話一支（價值約三千元）、金鍊子一
    條（價值約一萬二千元）、中油油票三千元及高速公路小型
    車回數票二千元等物得逞。嗣因丙○○於同日下午十時許返
    家發覺失竊後報警處理，經警前往現場採證，並在前揭廚房
    窗戶玻璃上採得指紋一枚送驗之結果，與檔存之乙○○左拇
    指指紋相符而查獲。
二、案經臺中市警察局第一分局報請臺灣臺中地方法院檢察署檢
    察官偵查起訴。
    理    由
一、本件被告乙○○所犯係屬刑事訴訟法第三百七十六條第二款
    所列之罪，本院爰依同法第二百八十四條之一之規定行獨任
    審判。又有關以下所引用被告以外之人於審判外之言詞或書
    面陳述，而不符合刑事訴訟法第一百五十九條之一至第一百
    五十九條之四之規定者，業經公訴人及被告於本院審理時明
    示同意作為證據，且均經本院於審理時當庭直接提示而為合
    法之調查，公訴人及被告均未於言詞辯論終結前聲明異議，
    本院審酌前開證據作成或取得之狀況，並無非法或不當取證
    之情事，且亦無顯不可信之情況，故認為適當而均得以作為
    證據，是前開證據依刑事訴訟法第一百五十九條之五之規定
    ，均具有證據能力，先予敘明。
二、訊據被告對於上揭事實坦承不諱，且有證人即被害人丙○○
    於警、偵訊之證述在卷可稽。又被告於本院審理時自承伊因
    失業缺款乃為本案之加重竊盜犯行，足認被告主觀上確有竊
    盜之為自己不法所有之意圖甚明。此外，復有內政部警政署
    刑事警察局鑑驗書一份、監視器畫面翻拍照片及現場照片共
    計十八幀在卷可佐，本件事證明確，被告犯行洵足認定。
三、核被告所為，係犯刑法第三百二十一條第一項第二款之毀越
    安全設備竊盜罪。又按刑法第三百二十一條第一項第三款攜
    帶兇器竊盜罪所稱之兇器，乃指依一般社會觀念足以對人之
    生命、身體、安全構成威脅，而具有危險性之「器械」而言
    ，而石頭乃自然界之物質，尚難謂為通常之「器械」，從而
    ，被告持屬自然物質之石頭一塊，敲破被害人丙○○上址住
    處窗戶，尚難認有刑法第三百二十一條第一項第三款所定攜
    帶兇器之加重條件（最高法院九十二年度臺非字第三八號判
    決意旨參照）；再按毀越安全設備而入室行竊，其毀損及侵
    入住宅之行為，均已結合於所犯加重竊盜之罪質中，無更行
    構成毀損或侵入住宅罪之理（最高法院二十七年上字第一八
    八七號判例意旨、最高法院八十五年度台上字第四四九二號
    刑事判決意旨參照），附予敘明。另被告前曾：(一)於九十三
    年十月四日，因施用第二級毒品案件，經本院臺中簡易庭以
    九十三年度中簡字第二０四八號判處有期徒刑六月（得易科
    罰金）確定；(二)又於九十四年四月二十五日，因竊盜案件，
    由本院以九十四年度易字第四九七號判處有期徒刑八月確定
    ；(三)再於九十四年七月二十一日，因施用第一、二級毒品案
    件，經本院以九十四年度訴字第一六一三號分別判處有期徒
    刑八月、五月，應執行有期徒刑十一月確定（上開(二)、(三)所
    示之刑，嗣復經本院以九十四年度聲字第三二二五號裁定應
    執行刑為有期徒刑一年七月確定），上揭刑期經入監接續執
    行後，於九十五年九月二十日假釋付保護管束，並因上開保
    護管束已於九十六年三月二十四日屆滿未經撤銷而視為執行
    完畢，有臺灣臺中地方法院檢察署刑案資料查註紀錄表、臺
    灣高等法院被告前案紀錄表各一份在卷可考，其於五年以內
    故意再犯本件有期徒刑以上之罪，應依刑法第四十七條第一
    項之規定論以累犯，並加重其刑。爰審酌被告之素行、犯罪
    之動機、目的係為圖一己之私利、毀越安全設備竊盜之手段
    、竊取財物之價值、對被害人丙○○所生之損害及被告犯罪
    後雖坦承犯行，然尚未賠償被害人丙○○之損失之犯罪後態
    度等一切情狀，量處如主文所示之刑（本院酌以上情，認量
    處被告如主文所示之刑，以足以懲治其該次加重竊盜犯行，
    公訴人起訴書及蒞庭檢察官於本院審理時對被告求處有期徒
    刑一年六月，尚稍為重，併為敘明），以示懲儆。
據上論斷，應依刑事訴訟法第二百九十九條第一項前段，刑法第
三百二十一條第一項第二款、第四十七條第一項，判決如主文。
本案經檢察官甲○○到庭執行職務
中    華    民    國  九十七  年  十二    月  十六    日
                  刑事第十五庭  法  官  李雅俐
以上正本證明與原本無異。
如不服本判決應於收受判決後10日內向本院提出上訴書狀，並應
敘述具體理由；其未敘述上訴理由者，應於上訴期間屆滿後20日
內向本院補提理由書（均須按他造當事人之人數附繕本）「切勿
逕送上級法院」。
                                書記官  莊金屏
中    華    民    國  九十七  年  十二    月  十六    日
附錄論罪科刑法條：
刑法第三百二十一條：
犯竊盜罪而有左列情形之一者，處六月以上、五年以下有期徒刑
：
一、於夜間侵入住宅或有人居住之建築物、船艦或隱匿其內而犯
    之者。
二、毀越門扇、牆垣或其他安全設備而犯之者。
三、攜帶兇器而犯之者。
四、結夥三人以上而犯之者。
五、乘火災、水災或其他災害之際而犯之者。
六、在車站或埠頭而犯之者。
前項之未遂犯罰之。


司法院資訊處製作；財團法人民間司法改革基金會備份。
